【裁判字號】    90,訴,49
【裁判日期】    900222
【裁判案由】    搶奪
【裁判全文】
臺灣基隆地方法院刑事判決                              九十年度訴字第四九號
    公  訴  人  臺灣基隆地方法院檢察署檢察官
    被      告  乙○○
右列被告因搶奪案件，經檢察官提起公訴（八十九年度偵字第三九三一號），本院判
決如左：
    主  文
乙○○意圖為自己不法之所有，而搶奪他人之動產，處有期徒刑捌月。
    事  實
一、乙○○於民國八十九年九月二十日晚間七時許，行經臺北縣瑞芳鎮○○路○段八
    十號「鯊魚煙大王專賣店」前，適見甲○○將其所駕駛之車牌號碼ＢＧ--二三八
    五號自用小客車停放於該處路邊，偕同友人下車購買鯊魚煙，甲○○之母陳寶蓮
    則坐在車內左後座（即駕駛座後方）照顧幼童及看管車上財物，乙○○見有機可
    趁，竟意圖為自己不法之所有，趨前打開該車右前座車門欲竊取車內之物品，陳
    寶蓮初以為係同車之人返回，遂出聲問道為何這麼快就回來？隨後陳寶蓮抬頭看
    見乙○○亦回頭看她，即喊：你是誰？乙○○遂趁陳寶蓮坐於後座不及防備之際
    ，伸手搶奪甲○○所有放置在駕駛座前方擋風玻璃處之皮包一只（內有傳訊王股
    票機一個、鑰匙二付、眼鏡一副、行車執照一紙及行動電話電池一個），得手後
    迅速逃離現場。陳寶蓮立即搖下車窗呼喊甲○○，俟甲○○返回車上後告知遭搶
    之事，甲○○乃駕車追趕，惟已無乙○○之蹤跡因而轉向派出所報案，警員獲報
    趕至現場，根據陳寶蓮所指稱之嫌犯特徵，於同日晚間八時二十分許，在臺北縣
    瑞芳鎮建基新村口附近查獲乙○○，再由乙○○帶同警員至臺北縣瑞芳鎮○○路
    關帝廟附近之草叢內起獲前開皮包一只、傳訊王股票機一個、鑰匙二付、眼鏡一
    副、行車執照一紙及行動電話電池一個，因而查悉上情。
二、案經臺北縣警察局瑞芳分局報請臺灣基隆地方法院檢察署檢察官偵查起訴。
    理  由
一、訊據被告乙○○，坦承於右揭時地打開被害人甲○○之車門擅取其所有之皮包一
    只之事實不諱，惟矢口否認有何搶奪犯行，並辯稱：伊以為當時車內沒人，且未
    聽見被害人陳寶蓮之制止聲，故伊係偷皮包而非搶皮包云云。然查：右揭事實，
    迭據被害人甲○○、陳寶蓮於警訊及偵查中指證明確，被害人陳寶蓮更於本院審
    理時到庭具結證稱：「‧‧‧被告的車門一開，我就問他為何這麼快就回來了，
    被告有回頭看我，我就問他你是誰？‧‧‧我們的車子門一開車子的燈就會亮‧
    ‧‧」等語（詳見本院九十年二月八日訊問筆錄），被害人陳寶蓮已明確證稱被
    告確有回頭看她，且衡諸被告之聽力既無障礙，車內又有燈光照明，怎可能未見
    被害人陳寶蓮坐於後座，又未聽見被害人陳寶蓮出言制止，被告之辯解核與常情
    有違，不足採信，此外復有台北縣警察局贓物認領保管單一紙及被告帶同員警取
    贓之照片五張在卷為證，本件事證明確，被告犯行堪以認定。
二、查被告乙○○趁被害人甲○○下車購物，車上僅留其母親陳寶蓮看管財物及照顧
    幼童之際，打開車門不顧被害人陳寶蓮之出聲制止，伸手搶取被害人甲○○所有
    放置於駕駛座前方擋風玻璃處之皮包一只，自係趁人不及防備之際以不法腕力搶
    奪他人之財物，故核其所為，係犯刑法第三百二十五條第一項之搶奪罪。爰審酌
    被告年輕力壯，竟不知勤勉向上，竟於夜間趁婦孺落單於車上之際，搶奪車內財
    物，惡性甚重及其犯罪後態度等一切情狀，量處如主文所示之刑。
據上論斷，應依刑事訴訟法第二百九十九條第一項前段，刑法第三百二十五條第一項
，判決如主文。
本案經檢察官黃士元到庭執行職務。
中      華      民      國     九十     年      二      月    二十二    日
                                    臺灣基隆地方法院刑事第三庭
                                            法  官  蔡  佳  玲
右正本證明與原本無異。
對於本件判決如有不服，應於收受送達後十日內，向本院提出上訴書狀，上訴於臺灣
高等法院，並按他造當事人之人數附具繕本。
                                            書記官  湯  惠  芳
中      華      民      國     九十     年      二      月    二十三    日
附錄論罪科刑法條
刑法第三百二十五條：
意圖為自己或第三人不法之所有，而搶奪他人之動產者，處六月以上五年以下有期徒
刑。
因而致人於死者，處無期徒刑或七年以上有期徒刑，致重傷者，處三年以上十年以下
有期徒刑。
第一項之未遂犯罰之。


司法院資訊處製作；財團法人民間司法改革基金會備份。
